【裁判字號】    92,訴,783
【裁判日期】    920418
【裁判案由】    毒品危害防制條例
【裁判全文】
臺灣板橋地方法院刑事判決                          九十二年度訴字第七八三號
    公  訴  人  臺灣板橋地方法院檢察署檢察官
    被      告  甲○○
右列被告因毒品危害防制條例案件，經檢察官提起公訴 (九十二年度毒偵字第二九
號)，本院判決如左：
    主  文
甲○○連續施用第一級毒品，累犯，處有期徒刑拾月；又連續施用第二級毒品，累犯
，處有期徒刑捌月。應執行有期徒刑壹年肆月。
扣案之第一級毒品海洛因參小包（驗餘淨重壹點肆壹公克）沒收銷燬；吸食器壹組沒
收。
    事  實
一、甲○○前於民國八十五年間因違反麻醉藥品管理條例案件，經台灣台北地方法院
    以八十四年度易字第七三七四號判處有期徒刑十月，八十五年十月九日經台灣高
    等法院駁回上訴確定，復於八十六年間因犯妨害自由案件，經本院於八十六年六
    月二十三日以八十六年度易字第二四四六號判處有期徒刑五月，嗣前開二罪經更
    定其應執行之刑為有期徒刑一年一月，甫於八十七年五月八日縮刑期滿執行完畢
    。復於八十九年間因施用毒品，經裁定送觀察、勒戒後，認無繼續施用毒品之傾
    向，由臺灣士林地方法院檢察署檢察官於八十九年四月八日以八十九年度毒偵緝
    字第九六號為不起訴處分確定。再因施用第一、二級毒品，經裁定送觀察勒戒後
    ，認有繼續施用毒品之傾向，經裁定送戒治處所施以強制戒治一年，後經臺灣板
    橋地方法院檢察署檢察官偵查起訴，業經本院判處有期徒刑一年確定，於尚未執
    行之際，又基於施用毒品之概括犯意，自九十一年六月某日起至九十二年一月十
    日止，連續在臺北縣新莊市○○路○段十六號十一樓住處，分別以將第一級毒品
    海洛因及將第二級毒品安非他命置入玻璃球吸食器施用之方式，分別施用第一級
    毒品海洛因及第二級毒品安非他命多次。嗣於九十二年一月十日二十三時許，在
    臺北縣新莊市○○路○段十六號十一樓為警查獲，並扣得第一級毒品海洛因三小
    包（驗餘淨重一‧四一公克）、吸食器一組及非其所有之注射針筒四支等物。
二、案經臺北縣政府警察局新莊分局報請臺灣板橋地方法院檢察署檢察官偵查起訴。
    理  由
一、右揭犯罪事實，業據被告甲○○於偵審中均坦承不諱，且其經警採集送驗之尿液
    ，經檢驗結果，確呈甲基安非他命、鴉片（嗎啡）陽性反應，此有台灣檢驗科技
    股份有限公司九十二年一月二十七日濫用藥物尿液檢驗報告一紙附卷可稽。又扣
    案之白色粉末，經檢驗結果，確係第一級毒品海洛因，驗餘淨重一．四一公克，
    此有法務部調查局九十二年三月四日鑑定通知書乙紙附卷為證，復有扣案之吸食
    器一組附卷可佐。從而本件罪證明確，被告犯行應堪認定。
二、核被告甲○○所為，係犯毒品危害防制條例第十條第一項之施用第一級毒品罪及
    同條第二項之施用第二級毒品罪。其非法持有第一級毒品海洛因及第二級毒品安
    非他命之低度行為，已為渠進而施用之高度行為所吸收，均不復另論。又被告先
    後多次施用海洛因及安非他命之數行為，時間緊接，所犯罪名相同，顯係出於概
    括之犯意為之，為連續犯，爰依刑法第五十六條之規定以一罪論，並加重其刑。
    核被告所犯前開二罪，犯意各別，罪名互異，應予分論處罰。又被告於八十五年
    間因違反麻醉藥品管理條例案件，經台灣台北地方法院以八十四年度易字第七三
    七四號判處有期徒刑十月，八十五年十月九日經台灣高等法院駁回上訴確定，復
    於八十六年間因犯妨害自由案件，經本院於八十六年六月二十三日以八十六年度
    易字第二四四六號判處有期徒刑五月，嗣前開二罪經更定其應執行之刑為有期徒
    刑一年一月，甫於八十七年五月八日縮刑期滿執行完畢，有臺灣高等法院被告全
    國前案紀錄表一份在卷可憑，其於有期徒刑執行完畢五年內，再犯有期徒刑以上
    之罪，為累犯，爰依刑法第四十七條之規定，加重其刑。爰審酌被告之品行、犯
    罪之動機、目的、手段及犯罪後態度良好坦承犯行等一切情狀，分別量處如主文
    所示之刑，並定其應執行之刑，以示懲儆。
三、扣案之第一級毒品海洛因三小包（驗餘淨重一．四一公克），為查獲之毒品，爰
    依毒品危害防制條例第十八條第一項前段之規定，併予宣告沒收銷燬之；另扣案
    之吸食器一組，訊據被告坦承為其所有供施用毒品所用之物，併依法宣告沒收之
    。至另扣案之注射針筒四支，訊據被告堅決否認為其所有，辯稱：係同時為警查
    獲之林源鴻為圖交保始稱該針筒為伊所有，實則並非伊所有等語，經查，訊以被
    告迭於偵審中均坦承施用毒品，衡情對於其所使用之器具自無推卸扣案之物品非
    其所有之必要，是被告前開所辯應可採信，此外復查無其他積極證據足認上開物
    品為被告所有，供本件施用毒品所用之物，核與本案尚無關連，自毋庸於本案宣
    告沒收之，附此敘明。
據上論斷，應依刑事訴訟法第二百九十九條第一項前段，毒品危害防制條例第十條第
一項、第二項、第十八條第一項前段，刑法第十一條前段、第五十六條、第四十七條
、第五十一條第五款、第三十八條第一項第二款，判決如主文。
本案經檢察官陳孟黎到庭執行職務
中      華      民      國    九十二    年      四      月    十八    日
        臺灣板橋地方法院刑事第六庭
                                        法  官  徐   蘭   萍
右正本證明與原本無異
如不服本判決應於送達後十日內向本院提出上訴狀
                                        書記官  莊   川   億
中      華      民      國    九十二    年      四      月    十八    日
附錄本案論罪科刑法條全文
毒品危害防制條例第十條：
施用第一級毒品者，處六月以上五年以下有期徒刑。
施用第二級毒品者，處三年以下有期徒刑。
毒品危害防制條例第十八條：
查獲之毒品及專供製造或施用毒品之器具，不問屬於犯人與否，均沒收銷燬之。但合
於醫藥或研究之用者，得不予銷燬。
前項合於醫藥或研究用毒品或器具之管理辦法，由法務部會同行政院衛生署定之。


司法院資訊處製作；財團法人民間司法改革基金會備份。
